【裁判字號】    95,簡上,464
【裁判日期】    951130
【裁判案由】    竊盜
【裁判全文】
臺灣桃園地方法院刑事判決             95年度簡上字第464號
上  訴  人  台灣桃園地方法院檢察署檢察官
被      告  乙○○
                    號
選任辯護人  黃賜珍律師
上列上訴人因被告犯竊盜案件，不服本院簡易庭於民國95年6 月
30日所為之95年度壢簡字第963 號刑事簡易判決（原檢察官聲請
簡易判決處刑案號：95年度偵字第7031號）提起上訴，本院管轄
之第二審合議庭判決如下：
    主  文
上訴駁回。
    事  實
一、乙○○前因公共危險案件，經台灣板橋地方法院以87年度訴
    字第1483號判處有期徒刑1 年，緩刑2 年確定，緩刑期滿未
    經撤銷，刑之宣告失其效力。詎猶不知悔改，於民國94年11
    月7 日起受僱於甲○○所開設位於桃園縣中壢市○○路○ 段
    198 之1 號之元智機車行，於元智機車行內從事雜事、打掃
    及簡易機車保養維修等事務，僅因細故與甲○○發生爭執，
    竟基於意圖為自己不法所有之概括犯意，先於95年1 月3 日
    9 時許，利用其1 人在元智機車行看店之機會，徒手竊取店
    內擺放之MOREX 牌齒輪油2 箱（共98瓶），利用其所有之自
    用小客車搬離，得手後將之擺放家中；復於95年1 月21日13
    時許，在桃園縣中壢市○○路○ 段103 號甲○○所開設之銘
    翔機車行內，利用該機車行搬遷店內無人之機會，以相同方
    式竊取店內快拿牌機油金瓶裝3 箱（共54瓶）、藍瓶裝8 瓶
    、SID 牌機油12瓶、三陽牌MAX －7 型機油1 箱（共24瓶）
    、MAX －9 型機油1 箱（共24瓶）、千畝石牌機油2 箱（共
    48 瓶） 、三葉牌2S型機油1 箱（共26瓶）、超級齒輪油4
    箱（共168 瓶）、特使牌齒輪油8 瓶、煞車油1 瓶、汽車
    HID 頭燈1 組、汽車打蠟機1 臺等物品，得手後除其中快拿
    牌機油藍瓶裝1 瓶、三陽牌MAX －7 型機油1 瓶、三葉牌2S
    型機油1 瓶、超級齒輪油8 瓶已使用殆盡外，餘均堆置在家
    中，嗣於95年3 月7 日15時許，甲○○清點庫存發現貨物短
    少，會同員警前往乙○○位於桃園縣中壢市○○路○ 段67巷
    103 弄6 之1 號住處地下室發現上開失竊物品，始悉上情。
二、案經甲○○訴由桃園縣政府警察局中壢分局報告臺灣桃園地
    方法院檢察署檢察官偵查後聲請以簡易判決處刑。
    理  由
壹、程序方面：
一、按被告以外之人於審判外之言詞或書面陳述，除法律有規定
    者外，不得作為證據。又被告以外之人於審判外之陳述，經
    當事人於審判程序同意作為證據，法院審酌該言詞陳述或書
    面陳述作成時之情況，認為適當者，亦得為證據。當事人、
    代理人或辯護人於法院調查證據時，知有第159 條第1 項不
    得為證據之情形，而未於言詞辯論終結前聲明異議者，視為
    有前項之同意，刑事訴訟法第159 條第1 項及第159 條之5
    分別定有明文。查公訴人、被告乙○○及辯護人對於被害人
    甲○○於警詢時之陳述，在本院審理期日皆當庭表示同意援
    用調查，且經本院於審理時逐一提示並告以要旨，均表示無
    意見，亦未於本案言詞辯論終結前聲明異議，本院審酌被害
    人甲○○於警詢所為之陳述係就其親身經歷之事實所為者，
    核無違法取證或證明力顯然過低之情事，依其等陳述作成時
    之狀況，並無不適當之情形，自得為證據，合先敘明。
二、本案公訴檢察官及被告、辯護人於本院準備程序及審判程序
    均明確表示，其對於桃園縣政府警察局中壢分局扣押筆錄、
    贓物認領保管單、查獲照片等證據能力部分，均同意援用，
    是就上開證據之證據能力部分，依刑事訴訟法第159 條之5
    之規定，上揭書證部分，應均具有證據能力。
貳、實體方面：
一、上揭犯罪事實，業據被告於警詢、偵查、原審及本院審理中
    均坦承不諱，核與證人即被害人甲○○於警詢中證述之情節
    相符，並有甲○○出具之贓物認領保管單1 紙、照片8 張在
    卷可稽。本件事證明確，被告犯行洵堪認定，應予依法論科
    。
二、核被告所為，係犯刑法第320 條第1 項竊盜罪。原審以被告
    犯行明確，依刑事訴訟法第449 條第1 項，修正前刑法第56
    條、行為時刑法第320 條第1 項、修正前刑法第41條第1 項
    前段、罰金罰鍰提高標準條例第1 條前段、修正前罰金罰鍰
    提高標準條例第2 條，判處被告有期徒刑3 月，並諭知易科
    罰金之折算標準，其認事用法均無違誤，量刑亦屬妥適，均
    無不合。檢察官上訴意旨略以：被告一再騷擾告訴人，企圖
    破壞告訴人車輛，被告犯後態度不佳，原審量刑過輕云云。
    按法官於有罪判決如何量處罪刑，甚或是否宣告緩刑，均為
    實體法賦予審理法官裁量之刑罰權事項，法官行使此項裁量
    權，自得依據個案情節，參酌刑法第57條所定各款犯罪情狀
    之規定，於法定刑度內量處被告罪刑；除有逾越該罪法定刑
    或法定要件，或未能符合法規範體系及目的，或未遵守一般
    經驗及論理法則，或顯然逾越裁量，或濫用裁量等違法情事
    之外，自不得任意指摘其量刑違法，最高法院對此並著有80
    年台非字第473 號、75年台上字第7033號、72年台上字第66
    96號、72年台上字第3647號等判例可資參照。準此，法官量
    刑，如非有上揭明顯違法之情事，自不得擅加指摘其違法或
    不當。檢察官雖提出桃園縣政府警察局受理刑事案件報案三
    聯單、被告所書寫之自白書及公告各1 份，然上開物證均為
    被告與案外人張悅頎之糾紛，核與告訴人甲○○無涉，本件
    原審審酌被告之素行，犯罪之動機、手段、目的、智識程度
    、所生之危害及犯罪後坦承犯行等一切情狀，量處被告有期
    徒刑3 月，並諭知易科罰金之折算標準，並無不合，量刑亦
    甚妥適。是故，檢察官上訴意旨指稱原審量刑過輕云云，要
    無可採，本件上訴無理由，應予駁回。
三、查被告行為後，刑法業於94年2 月2 日經總統以華總一義字
    第09400014901 號令修正公佈，並於95年7 月1 日施行（下
    稱新刑法，修正前刑法下稱舊刑法），刑法施行法第1 條之
    1 亦於95年6 月14日經總統以華總一義字第09500085181 號
    令公佈施行，參酌最高法院95年5 月23日刑事庭第8 次會議
    決議，新刑法第2 條第1 項之規定，係規範行為後法律變更
    所生新舊法律比較適用之準據法，於新刑法施行後，應適用
    新刑法第2 條第1 項之規定，為「從舊從輕」之比較。另於
    比較時應就罪刑有關之共犯、未遂犯、想像競合犯、牽連犯
    、連續犯、結合犯，以及累犯加重、自首減輕暨其他法定加
    減原因（如身份加減）與加減比例等一切情形，本於統一性
    及整體性原則，綜其全部罪刑之結果而為比較。而被告行為
    後，(一)罰金罰鍰提高標準條例第2 條業已刪除，刑法第41條
    第1 項前段關於易科罰金之折算標準已由舊法之銀元1 元以
    上3 元以下修正為新臺幣（下同）1 千元、2 千元、3 千元
    ，因屬科刑規範事項之變更，其折算標準為裁判時所應諭知
    ，自有就新舊法規定比較之必要，經比較新舊法結果，以被
    告行為時之舊法較為有利於被告；(二)修正後刑法第33條第5
    款規定「罰金：新臺幣1 千元以上，以百元計算之」，與修
    正前刑法第33條第5 款規定「罰金：1 元以上。」不同，經
    比較新舊法結果，以被告行為時之舊法較為有利於被告；(三)
    刑法第56條連續犯之規定業於94年2 月2 日修正公布刪除，
    並於95年7 月1 日施行，則被告之犯行，因行為後新法業已
    刪除連續犯之規定，此刪除雖非犯罪構成要件之變更，但顯
    已影響行為人刑罰之法律效果，自屬法律有變更，經比較新
    舊法結果，以被告行為時之舊法較為有利於被告。因之，經
    綜其全部罪刑之結果而為比較，以舊刑法有利於被告，應一
    體適用舊刑法之規定。原審雖未及為新舊法之比較，惟依上
    開規定說明，本案適用行為時之法律，並無不利於被告之情
    形，從而，原審適用行為時之法律，即無不合，自不得因未
    及為新舊法比較指為瑕疵，認其適用法律有誤，附此敘明。
據上論斷，應依刑事訴訟法第455 條之1 第1 項、第3 項、第36
8 條，判決如主文。
本案經檢察官蔡正雄到庭執行職務。
中    華    民    國    95    年    11    月    30    日
                  刑事第四庭  審判長法  官  黃斯偉
                                    法  官  陳心婷
                                    法  官  張淑華
以上正本證明與原本無異。
本判決不得上訴。
                                    書記官  郭中明
中    華    民    國    95    年    11    月    30    日
附錄本案論罪科刑法條
中華民國刑法第320條
（普通竊盜罪、竊佔罪）
意圖為自己或第三人不法之所有，而竊取他人之動產者，為竊盜
罪，處 5 年以下有期徒刑、拘役或 5 百元以下罰金。
意圖為自己或第三人不法之利益，而竊佔他人之不動產者，依前
項之規定處斷。
前二項之未遂犯罰之。


司法院資訊處製作；財團法人民間司法改革基金會備份。
